# 请教陈版，关于长期股权投资的困惑

提问人：华之兮 时间：2019-12-23 08:05:07
A 公司B 公司C 公司D 公司投资设立 E 有限合伙企业 A公司出资 20%，公司投资委员会共 5 人，A 公司指派 1 名，投资决策需要投资委员会4/5通过，公司存续期 5 年，A 公司享有优先收益分配权。
存续期满 B 公司承诺回购A 公司股权， 3 年内回购 A 公司初始投资，不收利息，超过 3 年回购 A 公司初始投资，按照约定收取利息。
陈版像这种情况下，A 公司的投资不应计入长期股权投资吧。

回答人：chenyiwei
这里应作为两项独立的金融资产分别核算：一是对合伙企业的投资（可能具有重大影响）；二是其他合伙人授予的卖出期权，应属于以公允价值计量且其变动计入损益的金融资产。